# 求助各位前辈，关于固定资产所属权的相关问题

提问人：tangtian1996 时间：2019-04-17 16:09:03
某公司固定资产账面拥有两辆危险品运输车辆，均为该企业出资购买，但是单位本身并没有相应的资质，因此该车辆采取挂靠的形式，挂靠在拥有该资质的企业，并且没有签订相应的挂靠协议。该车辆在 18 年之前一直由该公司使用，但是 19 年签订了租赁协议，将该车辆出租给挂靠单位使用。问题如下：当前这种情况下，该车辆是否符合固定资产的定义，是否应继续挂在账上？如何做相应的审计处理会比较恰当呢？

回答人：chenyiwei
应基于租赁开始日（即租赁协议签订日）的实际情况，判断该项租赁是融资租赁还是经营租赁，即租赁资产（危险品运输车辆）所有权上的主要风险和报酬是否已转移给承租人（有资质的运输单位），据此确定是否终止确认固定资产。